# 转让 A 股股票收益权（非转让股票）合同如何进行账务处理

提问人：旅徒 时间：2019-06-03 22:57:58
请教陈版：甲公司从二级市场购入 A 股上市公司股票，持有一段时间后账面出现浮亏，为了锁定股票收益，与乙公司签订股票收益权转让合同，将股票收益权（非股票）转让至乙公司，转让期间为 1 年，转让价格为股票投资本金 *10%。转让后乙公司享有协议生效后一年内的股票价格变动收益（或损失）。请问上述合同签订时、甲乙双方各自如何进行账务处理；合同期间报表日甲乙双方如何进行账务处理？
我的理解是，根据企业会计准则第 22 号——金融工具确认和计量的规定，合同签订时，甲公司应将该项股权投资按照账面净值由交易性金融资产重分类为以摊余成本计量的金融资产，一年到期时按照股票投资本金 10% 确认投资收益，同时重分类为交易性金融资产，并按照公允价值进行后续计量；乙公司在合同签订时按照股票投资本金 10% 作为可供出售金融资产核算（报表重分类为其他流动资产），一年到期时根据股票二级市场价格变动扣除投资成本（股票投资本金 *10%）的差额确认为投资收益。不知是否合理，请赐教，多谢！

回答人：chenyiwei
首先明确讨论前提：该项收益权转让交易具有合理的商业理由，且作价和其他交易条件公允；对 A 公司而言满足金融资产转移终止确认条件。
在上述前提下：
1 、A 公司应按应收取的收益权转让价款确认一项应收款项，同时终止确认原股票投资，并确认金融资产终止确认损益（如原股票投资系作为交易性金融资产）。
2 、B 公司应按合同约定的转让价款初始确认一项金融资产（以公允价值计量且其变动计入损益，或其他综合收益），根据所选择的金融资产类别进行相应的后续计量。如果预计持有期限不超过 1 年的，报表上列报为交易性金融资产或者其他流动资产。